【裁判字號】    90,簡上,20
【裁判日期】    900328
【裁判案由】    傷害
【裁判全文】
臺灣雲林地方法院刑事判決                            九十年度簡上字第二０號
    上 訴 人  臺灣雲林地方法院檢察署檢察官
    被    告  甲○○
右上訴人因被告傷害案件，不服本院八十九年十二月二十三日北港簡易庭八十九年度
港簡字第二一０號刑事簡易判決（聲請案號：台灣雲林地方法院檢察署八十九年度偵
字第四七六二號）提起上訴，本院合議庭第二審判決如左：
    主  文
原判決撤銷。
甲○○傷害人之身體，處有期徒刑月，如易科罰金，以佰元折算壹日。
    事  實
一、甲○○於民國八十九年九月二日下午二時許（聲請簡易判決處刑書誤載為九月二
    十四日十四時許），在雲林縣水林鄉溪墘村二鄰溪墘厝八號甲○○住處，因乙○
    ○要換零錢而直呼甲○○「空仔」，致甲○○心生不滿，竟基於傷害之故意，以
    拳頭毆打乙○○背部，並拉乙○○之頭部撞擊牆上玻璃，乙○○為免頭部受傷而
    以右手護頭，致其右手遭玻璃割傷而受有右手掌裂傷合併第二指伸指肌腱斷裂之
    傷害。
二、案經乙○○訴由雲林縣警察局北港分局報請臺灣雲林地方法院檢察署檢察官偵查
    起訴後聲請簡易判決。
    理  由
一、訊據被告甲○○否認上開犯行，辯稱：是乙○○要打他的時候自己去打到玻璃而
    受傷的，他並沒有動手打乙○○云云。經查，右開事實業據告訴人於警訊及偵審
    中指訴綦詳，核與案發當時行經現場之證人李金秀於警訊及偵查中證稱：她當時
    騎機車經過被告的店前，看到門邊有兩人拉在一起，她停下來看到小孩子全身是
    血，她才叫「甲○○」你怎麼可以大人打小孩，趕快放開，被告無回應隨即把鐵
    門拉下等語，均相吻合，並有診斷證明書一紙在卷可資佐證，顯然告訴人係與被
    告發生扭打後而受有如事實欄所載之傷害，而被告於警訊及偵審中皆不否認因告
    訴人要換零錢稱呼他「空仔」而與告訴人發生口角之事實，益證告訴人指訴為真
    ，被告空口否認並無毆打告訴人云云，顯不足採。本件事證已明，被告犯行洵堪
    認定，應依法論科。
二、核被告所為，係犯刑法第二百七十七條第一項之傷害罪。原審認被告罪證明確，
    應予論罪科刑，固非無見，惟查，告訴人因被告上開傷害行為，致受有如事實欄
    所載之傷害，且據卷附之中國醫藥學院北港附設媽祖醫院八十九年十月九日診斷
    證明書所示：「八十九年九月二日入院急診住院開刀手術，行肌腱修補手術，八
    十九年九月五日出院，八十九年九月七日至同年十月九日門診共六次」等情，則
    告訴人於受傷之後既需以開刀手術治療，其間又住院四日，顯見其傷勢非輕，且
    被告自犯罪後迄今，未與告訴人達成和解，原審僅判處被告拘役二十日，實嫌輕
    判，尚不足以懲儆被告，上訴意旨指摘原判決量刑過輕，為有理由，自應由本院
    將原判決予以撤銷改判。爰審酌被告犯後否認犯罪，態度不佳，並其犯罪動機、
    目的、手段，及告訴人所受傷害不輕且未與告訴人達成和解等一切情狀，量處如
    主文所示之刑，並諭知易科罰金之折算標準。又按刑法第四十一條易科罰金之規
    定，已於九十年一月十日修正公布，同年月十二日生效，依刑法第二條第一項前
    段規定，應適用修正後之刑法第四十一條第一項本文，諭知易科罰金之折算標準
    ，併此敘明。
據上論斷，應依刑事訴訟法第四百五十五條之一第三項、第三百六十九條第一項前段
、第三百六十四條、第二百九十九條第一項前段，刑法第二條第一項前段、第二百七
十七條第一項、修正後刑法第四十一條第一項本文，罰金罰鍰提高標準條例第一條前
段、第二條，判決如主文。
本案經檢察官劉仁慈到庭執行職務
中      華      民      國      九十      年      三    月    二十八    日
                                            臺灣雲林地方法院刑事第一庭
                                                審判長法官  康  樹  正
                                                      法官  侯  廷昌
                                                      法官  劉  為  丕
右正本證明與原本無異。
不得上訴。
                                                    書記官  蕭  應  欽
中      華      民      國      九十      年      三    月    二十八    日
刑法第二百七十七條第一項
  傷害人之身體或健康者，處三年以下有期徒刑、拘役或一千元以下罰金。


司法院資訊處製作；財團法人民間司法改革基金會備份。
